【裁判字號】    97,訴緝,238
【裁判日期】    971128
【裁判案由】    大陸人民條例等
【裁判全文】
臺灣板橋地方法院刑事判決             97年度訴緝字第238號
公  訴  人  臺灣板橋地方法院檢察署檢察官
被      告  甲○○
                    國民
上列被告因違反臺灣地區與大陸地區人民關係條例等案件，經檢
察官追加起訴（92年度偵字第20465 號），被告於準備程序中就
被訴事實為有罪之陳述，經本院合議庭裁定由受命法官獨任進行
簡式審判程序，並判決如下：
    主      文
甲○○共同違反不得使大陸地區人民非法進入臺灣地區規定，累
犯，處有期徒刑伍月，如易科罰金，以銀元佰元即新臺幣玖佰
元折算壹日。
    事      實
一、甲○○係臺灣地區人民，其前於民國83年間，因詐欺案件，
    經臺灣屏東地方法院以83年度易字第1559號判處有期徒刑2
    年確定；又因竊盜案件，經臺灣士林地方法院以84年度易緝
    字第32號判處有期徒刑6 月確定；復因侵占案件，經本院以
    84年度易字第4764號判處有期徒刑3 月確定。上開3 案嗣經
    本院以85年度聲字第379 號裁定定其應執行刑為有期徒刑2
    年7 月確定，入監服刑後，於85年5 月22日假釋出監。嗣因
    於假釋期間再犯詐欺案件，經本院以85年度易字第8457號判
    處有期徒刑1 年，並經臺灣高等法院以86年度上易字第1133
    號駁回上訴確定，上開假釋亦經撤銷，入監執行殘刑9 月18
    日，並與上開經判處有期徒刑1 年部分接續執行。又於87年
    6 月23日縮短刑期假釋出監，並付保護管束，同年7 月20日
    期滿未經撤銷，視為執行完畢。復於87年間，因詐欺案件，
    經臺灣高等法院臺南分院以88年度上易字第754 號判處有期
    徒刑1 年6 月確定；於88年間，因侵占案件，經臺灣臺南地
    方法院以88年度易字第1479號判處有期徒刑10月確定。上開
    2 案嗣經臺灣臺南地方法院以88年度聲字第2232號裁定定其
    應執行刑為有期徒刑2 年2 月確定，入監服刑後，於90年3
    月5 日縮短刑期假釋出監，並付保護管束，同年4 月9 日期
    滿未經撤銷，視為執行完畢。詎仍不知悔改，復於91年間，
    得知孫啟文、藍秀玲及潘國平等人願提供免費前往大陸地區
    旅遊及新臺幣（下同）3 萬元之報酬，招攬臺灣地區單身男
    子前往大陸地區，與大陸地區女子辦理「假結婚」。明知大
    陸地區人民非經主管機關許可，不得進入臺灣地區，且不得
    使大陸地區人民非法進入臺灣地區，並明知其與大陸地區女
    子王秀琴實際並無結婚之真意，竟與孫啟文、藍秀玲及潘國
    平共同基於使大陸地區人民王秀琴非法進入臺灣地區之犯意
    聯絡，及與孫啟文、藍秀玲、潘國平及王秀琴共同基於行使
    使公務員登載不實之概括犯意聯絡，及共同基於使公務員登
    載不實之犯意聯絡，擬以假結婚方式使王秀琴進入臺灣地區
    。先由甲○○於91年7 月間，在孫啟文、藍秀玲及潘國平等
    人安排下，搭機前往大陸地區福建省福州市。再於同年月10
    日，偕王秀琴前往福州市民政局辦理假結婚公證，復向福州
    市公證處辦理公證，取得該市政府發給之結婚證書。甲○○
    隨即返臺，並先持上開結婚證書送請財團法人海峽交流基金
    會驗證後，於同年月22日，持上開驗證書及結婚證明書等資
    料，前往臺北市大同區戶政事務所辦理結婚登記及身分證配
    偶欄之變更登記，致使該戶政事務所不知情之承辦公務員，
    在形式審查後，將甲○○與王秀琴已於91年7 月10日結婚等
    不實事項，登載於其職務上所掌管之戶籍資料等公文書，並
    據以核發戶籍謄本，足生損害於戶政機關對戶政資料管理之
    正確性。嗣甲○○於同年8 月3 日持上開文件，前往臺北市
    政府警察局大同分局民生派出所，出示上開登載有前述結婚
    不實事項之戶籍謄本，憑以辦理對保手續，並填具「大陸地
    區人民進入臺灣地區保證書」，表明願意負擔王秀琴入境臺
    灣地區之保證責任。經不知情之派出所員警查核後簽註意見
    ，認甲○○有能力履行保證責任而完成對保事宜。甲○○旋
    於同年月5 日，再持上開結婚公證書、海基會證明、大陸地
    區人民進入臺灣地區保證書及戶籍謄本，至內政部警政署入
    出境管理局（現改制為內政部入出國及移民署），填載大陸
    地區人民進入臺灣地區旅行證申請書，連同上開資料交付不
    知情之承辦公務員而行使之，憑以辦理王秀琴之中華民國臺
    灣地區旅行證。該管公務員並在其職務上所掌之上開旅行證
    申請書審核欄內登載「民國91年7 月10日結婚」之不實事項
    ，經該管公務員實質審查後，據以核發大陸地區人民王秀琴
    之中華民國臺灣地區旅行證。王秀琴旋於同年10月16日以探
    親為由，持上開中華民國臺灣地區旅行證，入境進入臺灣地
    區。嗣經警於92年1 月28日上午8 時30分許，在孫啟文與藍
    秀玲位於臺北縣板橋市○○路78巷7 之3 號4 樓住處查獲孫
    啟文及藍秀玲2 人，始循線查悉上情。
二、案經法務部調查局臺北縣調查站報請臺灣板橋地方法院檢察
    署檢察官偵查後追加起訴。
    理      由
一、本案被告甲○○所犯係死刑、無期徒刑、最輕本刑為3 年以
    上有期徒刑以外之罪，其於準備程序中就前揭被訴事實為有
    罪之陳述，經受命法官告知簡式審判程序之旨，並聽取被告
    與公訴人之意見後，認無不得或不宜改依簡式審判程序進行
    之情事，依刑事訴訟法第273 條之1 第1 項、第28 4條之1
    規定，裁定本案由受命法官獨任進行簡式審判程序，合先敘
    明。
二、上揭犯罪事實，業據被告於本院審理時供認不諱，核與證人
    即同案被告孫啟文、藍秀玲及潘國平於偵訊時證述之情節相
    符，並有同案被告王秀琴之出入境查詢資料、結婚登記申請
    書、財團法人海峽交流基金會證明、中華人民共和國福建省
    福州市公證處公證書、證明書、大陸地區人民進入臺灣地區
    保證書、大陸地區人民進入臺灣地區旅行證申請書各1 份在
    卷可資佐證。足徵被告任意性之自白與事實相符，應堪採信
    。本案事證已臻明確，被告犯行堪以認定，應依法論科。
三、新舊法比較：
（一）查被告行為後，刑法業於94年2 月2 日經總統以華總一義
      字第09400014901 號令修正公布，並於95年7 月1 日施行
      ，刑法施行法第1 條之1 亦於95年6 月14日經總統以華總
      一義字第09500085181 號令公布施行，參酌最高法院95年
      5 月23日刑事庭第8 次會議決議，修正後刑法第2 條第1
      項之規定，係規範行為後法律變更所生新舊法律比較適用
      之準據法，於修正後刑法施行後，應適用修正後刑法第2
      條第1 項之規定，為「從舊從輕」之比較。另於比較時應
      就罪刑有關之共犯、未遂犯、想像競合犯、牽連犯、連續
      犯、結合犯，以及累犯加重、自首減輕暨其他法定加減原
      因（如身分加減）與加減比例等一切情形，本於統一性及
      整體性原則，綜其全部罪刑之結果而為比較。本院審酌：
   1、刑法第28條原規定：「二人以上共同『實施』犯罪之行為
      者，皆為共同正犯。」新法修正為：「二人以上共同『實
      行』犯罪之行為者，皆為共同正犯。」將舊法之「實施」
      修正為「實行」。原「實施」之概念，包含陰謀、預備、
      著手及實行等階段之行為，修正後僅共同實行犯罪行為始
      成立共同正犯。是新法共同正犯之範圍已有限縮，排除陰
      謀犯、預備犯之共同正犯。新舊法就共同正犯之範圍既因
      此而有變動，自屬犯罪後法律有變更，而非僅屬純文字修
      正，應有新舊法比較適用之問題（最高法院96年度臺上字
      第934 號判決意旨參照）。本案被告與孫啟文、藍秀玲及
      潘國平間，就本案違反臺灣地區與大陸地區人民關係條例
      犯行，及被告與孫啟文、藍秀玲、潘國平及王秀琴間，對
      於本案行使使公務員登載不實犯行及使公務員登載不實犯
      行間，均有犯意之聯絡及行為之分擔。被告並已著手於犯
      罪行為，屬實行犯行之正犯。不論依修正前、後刑法第28
      條規定，均構成共同正犯，應依修正前刑法之規定，論以
      共同正犯。
   2、被告行為後，刑法第55條牽連犯、第56條連續犯之規定，
      業於94年2 月2 日修正公布刪除，並於95年7 月1 日施行
      ，則被告之犯行，因行為後新法業已刪除牽連犯、連續犯
      之規定，此刪除雖非犯罪構成要件之變更，但顯已影響行
      為人刑罰之法律效果，自屬法律有變更，依新法第2 條第
      1 項規定，比較新、舊法之結果，仍應適用較有利被告之
      行為時即舊法論以牽連犯與連續犯。
   3、被告行為時，刑法第216 條、第214 條所定罰金之貨幣單
      位原為銀元，且依修正前刑法第33條第5 款規定，罰金刑
      為1 銀元以上。而有關罰金倍數之調整及銀元與新臺幣之
      折算標準，則定有罰金罰鍰提高標準條例及現行法規所定
      貨幣單位折算新臺幣條例，除罰金以1 銀元折算3 元新臺
      幣外，並將72年6 月26日以前修正之刑法部分條文罰金數
      額提高2 至10倍，其後修正者則不再提高倍數。修正後刑
      法第33條第5 款則將罰金刑提高為新臺幣1 千元以上，並
      以百元計算之，且因刑法第33條第5 款所定罰金貨幣單位
      既已改為新臺幣，刑法分則編各罪所定罰金之貨幣單位亦
      應配合修正為新臺幣，且考量刑法修正施行後，不再適用
      現行法規所定貨幣單位折算新臺幣條例，為使刑法分則編
      各罪所定罰金之最高數額與刑法修正前趨於一致，爰增訂
      刑法施行法第1 條之1 規定，將刑法分則編各罪所定罰金
      之貨幣單位均改為新臺幣，並將72年6 月26日以前修正之
      刑法部分條文罰金數額提高為30倍，其後修正者則提高為
      3 倍。是以刑法第216 條、第214 條所定罰金刑之最高數
      額，於上開規定修正後仍屬一致，並無不同；但其罰金刑
      之最低數額，則比修正前提高，從而自以修正前之規定較
      為有利被告。
   4、新修正刑法第47條關於累犯之規定，增加犯罪行為人之再
      犯係出於故意者，始有累犯加重之適用。本案被告再犯本
      案之罪係出於故意，無論依修正前、後刑法第47條規定（
      修正後係刑法第47條第1 項），均構成累犯，依新修正之
      刑法第2 條第1 項前段規定，應適用行為時之修正前刑法
      第47條規定論處。
   5、經綜其全部罪刑之結果而為比較，以修正前刑法有利於被
      告，應一體適用修正前刑法之規定。
（二）另查被告行為後，臺灣地區與大陸地區人民關係條例已於
      92年10月29日修正公布全文。其中關於使大陸地區人民非
      法進入臺灣地區之處罰規定，即修正後該條例第79條，係
      自同年12月31日起施行。依修正後該條例第79條第1 項之
      規定，違反同條例第15條第1 款不得使大陸地區人民非法
      進入臺灣地區之規定者，其法定刑已由修正前之「5 年以
      下有期徒刑、拘役或科或併科新臺幣50萬元以下罰金」，
      提高為「1 年以上7 年以下有期徒刑，得併科新臺幣1 百
      萬元以下罰金」，而修正後同條第2 項雖已刪除修正前關
      於以違反不得使大陸地區人民非法進入臺灣地區規定為常
      業之處罰規定（原法定刑為「1 年以上7 年以下有期徒刑
      ，得併科新臺幣1 百萬元以下罰金」），惟增列「意圖營
      利而違反不得使大陸地區人民非法進入臺灣地區之規定者
      ，處3 年以上10年以下有期徒刑，得併科新臺幣5 百萬元
      以下罰金」之規定。比較新舊法之結果，均以修正前之舊
      法有利於被告，依前開刑法第2 條第1 項前段之規定，自
      應適用修正前臺灣地區與大陸地區人民關係條例處罰。
四、按臺灣地區與大陸地區人民關係條例第79條第1 項處罰違反
    同條例第15條第1 款所定使大陸地區人民非法進入臺灣地區
    罪，凡非經合法手續進入者皆包含之，自不以偷渡進入為限
    （最高法院90年度臺上字第3180號判決意旨參照）。查被告
    為使大陸地區人民王秀琴非法進入臺灣地區，先向戶政機關
    辦理結婚登記，使戶政機關承辦公務員憑以登載上開虛偽不
    實之結婚資料於其職務上所掌管之戶籍登記資料，並核發戶
    籍謄本；又持該不實之戶籍謄本憑以辦理對保手續，並持以
    向內政部警政署入出境管理局申辦王秀琴來臺之許可，核其
    所為，係犯刑法第216 條、第214 條之行使使公務員登載不
    實罪，及修正前臺灣地區與大陸地區人民關係條例第79條第
    1 項之違反同條例第15條第1 款之使大陸地區人民非法進入
    臺灣地區罪。另被告使內政部警政署入出境管理局該管公務
    員在職務上所掌之上開旅行證申請書審核欄內登載「民國91
    年7 月10日結婚」之不實事項，係犯刑法第214 條之使公務
    員登載不實罪。被告使公務員登載不實之低度行為（向戶政
    機關辦理戶籍登記部分），為其嗣後行使之高度行為所吸收
    ，不另論罪。被告與孫啟文、藍秀玲及潘國平間，就使大陸
    地區人民王秀琴非法進入臺灣地區犯行，及被告與孫啟文、
    藍秀玲、潘國平及王秀琴間，就行使使公務員登載不實罪及
    使公務員登載不實罪犯行，均有犯意之聯絡及行為之分擔，
    均應依修正前刑法第28條規定，各論以共同正犯。被告先後
    2 次行使使公務員登載不實犯行，時間緊接，手法相同，所
    犯為構成要件相同之罪，顯係基於概括之犯意反覆為之，為
    連續犯，應依修正前刑法第56條規定以1 罪論，並依法加重
    其刑。另被告所犯上開違反不得使大陸地區人民非法進入臺
    灣地區規定罪、連續行使使公務員登載不實罪及使公務員登
    載不實罪間，互有方法結果之牽連關係，依修正前刑法第55
    條規定，應依較重之違反不得使大陸地區人民非法進入臺灣
    地區規定罪處斷。另被告前於83年間，因詐欺案件，經臺灣
    屏東地方法院以83年度易字第1559號判處有期徒刑2 年確定
    ；又因竊盜案件，經臺灣士林地方法院以84年度易緝字第32
    號判處有期徒刑6 月確定；復因侵占案件，經本院以84年度
    易字第4764號判處有期徒刑3 月確定。上開3 案嗣經本院以
    85年度聲字第379 號裁定定其應執行刑為有期徒刑2 年7 月
    確定，入監服刑後，於85年5 月22日假釋出監。嗣因於假釋
    期間再犯詐欺案件，經本院以85年度易字第8457號判處有期
    徒刑1 年，並經臺灣高等法院以86年度上易字第1133號駁回
    上訴確定，上開假釋亦經撤銷，入監執行殘刑9 月18日，並
    與上開經判處有期徒刑1 年部分接續執行。又於87年6 月23
    日縮短刑期假釋出監，並付保護管束，同年7 月20日期滿未
    經撤銷，視為執行完畢。復於87年間，因詐欺案件，經臺灣
    高等法院臺南分院以88年度上易字第754 號判處有期徒刑1
    年6 月確定；於88年間，因侵占案件，經臺灣臺南地方法院
    以88年度易字第1479號判處有期徒刑10月確定。上開2 案嗣
    經臺灣臺南地方法院以88年度聲字第2232號裁定定其應執行
    刑為有期徒刑2 年2 月確定，入監服刑後，於90年3 月5 日
    縮短刑期假釋出監，並付保護管束，同年4 月9 日期滿未經
    撤銷，視為執行完畢等情，有臺灣高等法院被告前案紀錄表
    1 份在卷可稽。其於受有期徒刑之執行完畢，5 年以內再犯
    本案有期徒刑以上之罪，為累犯，應依修正前刑法第47條規
    定加重其刑。爰審酌被告與孫啟文、藍秀玲及潘國平等人共
    謀以假結婚之方式，使大陸地區人民王秀琴非法入境臺灣地
    區，影響國家對於戶政之管理及大陸地區人士來臺事務管理
    之正確性，對社會造成隱藏潛在之危險，所為誠屬可議。惟
    念其犯後坦承犯行，尚有悔意，且所引入之大陸地區人民僅
    1 人，較諸人蛇集團犯罪情節較為輕微，及其犯罪之動機、
    目的、智識程度等一切情狀，量處如主文所示之刑，以示懲
    儆。末按中華民國九十六年罪犯減刑條例施行前，經通緝而
    未於96年12月31日以前自動歸案接受偵查、審判或執行者，
    不得依該條例減刑，中華民國九十六年罪犯減刑條例第5 條
    定有明文。本案被告之犯罪時間雖係於96年4 月24日前，惟
    其係於減刑條例施行前經本院通緝，嗣於減刑條例施行後之
    97年10月22日始經緝獲，此有本院撤銷通緝書在卷可查。則
    依前述規定，自無減刑條例之適用，附此敘明。
五、另查被告行為時之刑法第41條第1 項前段規定：「犯最重本
    刑為5 年以下有期徒刑以下之刑之罪，而受6 個月以下有期
    徒刑或拘役之宣告，因身體、教育、職業、家庭之關係或其
    他正當事由，執行顯有困難者，得以（銀元）1 元以上3 元
    以下折算1 日，易科罰金。」又其行為時之易科罰金折算標
    準，依修正前罰金罰鍰提高標準條例第2 條前段（該第2 條
    全文已於95年5 月17日公布刪除，並自95年7 月1 日施行）
    規定，就其原定數額提高為100 倍折算1 日。則本案被告行
    為時之易科罰金折算標準，應以銀元300 元折算1 日，經折
    算為新臺幣幣值後，應以新臺幣900 元折算為1 日。惟於94
    年1 月7 日修正，同年2 月2 日公布，95年7 月1 日施行之
    刑法第41條第1 項前段規定：「犯最重本刑為5 年以下有期
    徒刑以下之刑之罪，而受6 個月以下有期徒刑或拘役之宣告
    者，得以新臺幣1,000 元、2, 000元或3,000 元折算1 日，
    易科罰金。」經比較修正前後之易科罰金折算標準，以修正
    前之刑法第41條前段之規定，較有利於被告，依刑法第2條
    第1 項前段，爰依修正前刑法第41條第1 項前段規定，諭知
    易科罰金之折算標準。
六、至扣案之謝智訓等人之護照、邱瓊英等人之身分證、陳星之
    結婚證資料等物，均非被告或同案被告孫啟文等人共犯本案
    犯行所用之物；另扣案同案被告孫啟文、藍秀玲之護照，僅
    係同案被告孫啟文、藍秀玲等人憑以辦理入出境手續之合法
    證明文件，與被告所為本案犯行間並無密切而直接之關聯性
    ，尚無沒收之必要，爰均不為諭知之沒收，附此敘明。
七、公訴意旨另以：本案被告於91年8 月3 日，前往臺北市政府
    警察局大同分局民生派出所，填寫「大陸地區人民進入臺灣
    地區保證書」，辦理對保手續，足生損害於警察機關對於保
    證人與被保證人間身分關係審核之正確性。再於同年月5日
    ，前往內政部警政署入出境管理局，持上開「大陸地區人民
    進入臺灣地區保證書」、「大陸地區人民進入臺灣地區旅行
    證申請書」、戶籍謄本等文件而行使之，使承辦公務員誤為
    核發大陸地區人民王秀琴之中華民國臺灣地區旅行證，足以
    生損害於內政部警政署入出境管理局對於大陸地區人民入境
    臺灣地區旅行證審核管理之正確性。因認被告此部分另涉刑
    法第216 條、第214 條之行使使公務員登載不實及同法第21
    4 條之使公務員登載不實罪嫌。惟查：
（一）本案被告與同案被告王秀琴係假結婚乙情，已如前述。則
      被告前往警政單位辦理對保手續，並填載「大陸地區人民
      進入臺灣地區保證書」，係以被告名義作成，雖使承辦員
      警於「大陸地區人民進入臺灣地區保證書」上「對保或證
      明機關（構）簽註意見欄」登載「經詢保證人甲○○稱：
      渠與被保人王秀琴係夫妻關係，願意完全負起保證人責任
      」等語，有該保證書1 份在卷可參。惟按刑法第214 條明
      知不實之事項，而使公務員登載於其職務上所掌之文書罪
      ，係以公務員所登載者為「不實之事項」為前提。本案被
      告既係以假結婚方式欲使同案被告王秀琴非法入境臺灣地
      區，則被告自會向該管公務員稱其與同案被告王秀琴係夫
      妻，該管公務員據以登載，與被告所稱內容相符，而非不
      實登載為：「甲○○與王秀琴係夫妻關係」，其登載事項
      自無不實可言。公訴意旨認被告此部分行為涉嫌使公務員
      登載不實並持以行使，自嫌無據。惟此部分行為若成立犯
      罪，依公訴意旨所示，亦與前開經論罪科刑之行使使公務
      員登載不實罪，有連續犯之裁判上一罪關係，爰不另為無
      罪之諭知，附此敘明。
（二）另按刑法第214 條所謂使公務員登載不實罪，須一經他人
      之聲明或申報，公務員即有登載之義務，並依其所為之聲
      明或申報予以登載，而屬不實之事項者，始足構成，若其
      所為聲明或申報，公務員尚須為實質之審查，以判斷其真
      實與否，始得為一定之記載者，即非本罪所稱之使公務員
      登載不實（最高法院73年臺上字第1710號判例意旨參照）
      。另按大陸地區人民，須經主管機關許可始得進入臺灣地
      區，臺灣地區與大陸地區人民關係條例第10條第1 項定有
      明文，而主管機關內政部亦據此訂定「大陸地區人民進入
      臺灣地區許可辦法」以資規範。從而，大陸地區人民申請
      進入臺灣地區，其申請入境之事由是否屬實，主管機關應
      為實質審查，以判斷其真實與否，並非一經聲明，即有登
      載之義務。則本案被告申請大陸地區人民王秀琴入境臺灣
      地區，既須經主管機關為實質之審查以為准駁之決定，縱
      主管機關疏於審查，致使朦混通過，准許入境，然揆之上
      開判例意旨，被告此部分所為，尚與刑法第214 條使公務
      員登載不實罪之構成要件有間。惟此部分行為若成立犯罪
      ，依公訴意旨所示，亦與前開經論罪科刑之使公務員登載
      不實罪，有連續犯之裁判上一罪關係，爰不另為無罪之諭
      知，附此敘明。
據上論斷，應依刑事訴訟法第273 條之1 第1 項、第299 條第1
項前段，92年10月29日修正前臺灣地區與大陸地區人民關係條例
第15條第1 款、第79條第1 項，刑法第11條前段、第2 條第1 項
前段、第216 條、第214 條、修正前刑法第28條、第55條、第56
條、第41條第1 項前段、第47條，罰金罰鍰提高標準條例第1 條
前段、修正前罰金罰鍰提高標準條例第2 條，判決如主文。
本案經檢察官靳開聖到庭執行職務。
中    華    民    國    97    年    11    月    28    日
                  刑事第五庭    法  官  謝梨敏
以上正本證明與原本無異。
如不服本判決，應於送達後10日內敘明上訴理由，向本院提出上
訴狀。
                                書記官  林壯隆
中    華    民    國    97    年    12    月    1     日
附錄：本案論罪科刑法條全文
臺灣地區與大陸地區人民關係條例第15條（92年10月29日修正前
）
下列行為不得為之：
一、使大陸地區人民非法進入臺灣地區。
二、招攬臺灣地區人民未經許可使之進入大陸地區。
三、使大陸地區人民在臺灣地區從事未經許可或與許可目的不符
    之活動。
四、僱用或留用大陸地區人民在臺灣地區從事未經許可或與許可
    範圍不符之工作。
五、居間介紹他人為前款之行為
臺灣地區與大陸地區人民關係條例第79條（92年10月29日修正前
）
違反第十五條第一款規定者，處五年以下有期徒刑、拘役或科或
併科新臺幣五十萬元以下罰金。
以犯前項之罪為常業者，處一年以上七年以下有期徒刑，得併科
新台幣一百萬元以下罰金。
第一項之未遂犯罰之。
刑法第214條
明知為不實之事項，而使公務員登載於職務上所掌之公文書，足
以生損害於公眾或他人者，處三年以下有期徒刑、拘役或五百元
以下罰金。
刑法第216條
行使第二百十條至第二百十五條之文書者，依偽造、變造文書或
登載不實事項或使登載不實事項之規定處斷。


司法院資訊處製作；財團法人民間司法改革基金會備份。
